# 金融工具的分类请教陈版主

提问人：iceboy1 时间：2011-08-19 20:57:43
如果对于一项AFS投资，同时对其做套期保值（如对冲价值的波动）该金融工具会是FVTPL吗？

回答人：chenyiwei
没有接触过这方面实务。个人理解可以通过指定为FVTPL消除会计不匹配。

回答人：chenyiwei
回复 iceboy1 的帖子
IAS 39.89(b)：
89 If a fair value hedge meets the conditions in paragraph 88 during the period, it shall be accounted for as follows: (a) the gain or loss from remeasuring the hedging instrument at fair value (for a derivative hedging instrument) or the foreign currency component of its carrying amount measured in accordance with IAS 21 (for a non-derivative hedging instrument) shall be recognised in profit or loss; and (b) the gain or loss on the hedged item attributable to the hedged risk shall adjust the carrying amount of the hedged item and be recognised in profit or loss. This applies if the hedged item is otherwise measured at cost. Recognition of the gain or loss attributable to the hedged risk in profit or loss applies if the hedged item is an available-for-sale financial asset.